【裁判字號】    97,易,11
【裁判日期】    970131
【裁判案由】    毒品危害防制條例
【裁判全文】
臺灣宜蘭地方法院刑事判決                97年度易字第11號
公  訴  人  臺灣宜蘭地方法院檢察署檢察官
被      告  甲○○
上列被告因毒品危害防制條例案件，經檢察官提起公訴（96年度
毒偵字第658號），被告於本院準備程序中就被訴事實為有罪之
陳述，經告以簡式審判程序之旨，並聽取當事人意見後，經本院
裁定行簡式審判程序，判決如下：
    主  文
甲○○施用第二級毒品，累犯，處有期徒刑捌月。扣案之內含第
二級毒品安非他命之藥丸玖顆（驗餘後重參點肆壹壹玖公克）沒
收銷燬。
    事  實
一、甲○○前於88、89年間因施用毒品案件，經臺灣宜蘭地方法
    院檢察署檢察官依本院裁定送執行觀察、勒戒，認無繼續施
    用毒品之傾向，業於89年3月20日以88年度毒偵字第510號及
    89年度毒偵字第158、546號為不起訴處分確定；復於上開觀
    察勒戒執行完畢釋放後五年內，於93年間三度再犯施用毒品
    罪，先於93年11月23日因施用第二級毒品案件經本院以93年
    易字第343號判處有期徒刑五月確定，於93年12月9日易科罰
    金執行完畢；再因施用第一級毒品案件於93年11月25日經本
    院以93年度訴字351號判處有期徒刑八月，於94年9月1日執
    行完畢；又因施用第二級毒品案件，經本院於95年8月23日
    以95年度易字第244號判處有期徒刑六月確定，而於95年11
    月17日易科罰金執行完畢。詎甲○○仍不知悔改，明知安非
    他命為毒品危害防制條例第二條第二項第二款所定之第二級
    毒品，仍基於施用第二級毒品安非他命之犯意，於96年6月
    14日下午5、6時許，在宜蘭縣冬山鄉○○路108號住處附近
    ，以將第二級毒品安非他命置入友人所有之安非他命吸食器
    內，在下方以火燒烤再吸取安非他命霧化產生白煙之方式，
    施用第二級毒品安非他命1次。嗣為警於同日晚間10時許，
    在宜蘭縣羅東鎮○○路○段1巷81號4樓陳竑廷（另由臺灣宜
    蘭地方法院檢察署檢察官偵辦中）之租屋處查獲甲○○，並
    經甲○○同意搜索，而在其駕駛之車號ＩＷ─9979號自小客
    車內扣得內含第二級毒品甲基安非他命（並含有第三級毒品
    愷他命已無法析離）之綠色圓形錠劑9顆（毛重3.8370公克
    、淨重3.4370公克，送驗後餘重3.4119公克）。
二、案經宜蘭縣警察局羅東分局報請臺灣宜蘭地方法院檢察署檢
    察官偵查起訴，嗣於本院準備程序進行中，被告先就被訴事
    實為有罪之陳述，經裁定進行簡式審判程序。
    理  由
一、上開施用毒品事實，業經被告甲○○自警詢、偵查及本院審
    理時坦承不諱，而被告於為警查獲後之96年6月15日凌晨2時
    許為警採集尿液，經送慈濟大學濫用藥物檢驗中心檢驗結果
    ，確呈安非他命類之安非他命、甲基安非他命陽性反應，有
    宜蘭縣警察局羅東分局毒品案犯嫌尿液採取送鑑姓名、編號
    對照表及慈濟大學濫用藥物檢驗中心檢驗總表各1紙在卷可
    稽（見偵查卷第21至23頁），且有被告於96年6月14日為警
    查獲所扣得之綠色圓形錠劑9顆扣案足稽；而上開扣案物經
    送交通部民用航空局航空醫務中心鑑驗結果，實稱毛重3.83
    70公克、淨重3.4370公克，取樣0.0251公克，餘重3.4119公
    克，檢出Ｍethamphetamine（第二級毒品甲基安非他命）、
    Ｋetamine（第三級毒品愷他命）成分，有該中心96年7月4
    日航藥鑑字第0960765號毒品鑑定書附卷足考（見偵查卷第
    25 頁），足認被告任意性自白核與事實相符，應堪憑信。
    又查，被告前因施用毒品案件，經臺灣宜蘭地方法院檢察署
    檢察官依本院裁定送執行觀察、勒戒，認無繼續施用毒品之
    傾向，業於89年3月20日以89年度毒偵字第158、546號為不
    起訴處分確定；復於93年間三度再犯施用毒品案，先於93年
    11月23日因施用第二級毒品案件經本院以93年易字第343號
    判處有期徒刑五月確定；再因施用第一級毒品案件於93年11
    月25日經本院以93年度訴字351號判處有期徒刑八月確定；
    又因施用第二級毒品案件，經本院於95年8月23日以95年度
    易字第244號判處有期徒刑六月確定，亦有該案判決書、法
    務部全國檢察官線上查詢刑案人犯在監所最新資料報表、臺
    灣高等法院被告前案紀錄各1份附卷可按。被告於觀察勒戒
    執行完畢釋放後，五年內已再犯施用毒品罪，並經判處罪刑
    確定，復又再犯本案施用第二級毒品罪之事證已臻明確，其
    犯行堪予認定，應依法論科。
二、查安非他命為毒品危害防制條例第二條第二項第二款所規定
    之第二級毒品，不得擅自施用，且因施用毒品而執行觀察勒
    戒或強制戒治完畢釋放後，倘於五年內已再犯施用毒品，經
    依法追訴處罰，縱其第三次（或第三次以上）再度施用毒品
    之時間，在初犯經觀察勒戒或強制戒治執行完畢釋放五年以
    後，仍應依毒品危害防制條例第十條之規定處罰（參見最高
    法院95年度第7次刑事庭會議決定）。核被告甲○○施用安
    非他命之行為，係犯毒品危害防制條例第十條第二項之施用
    第二級毒品罪。而其施用第二級毒品前後持有第二級毒品之
    行為，為施用第二級毒品之當然行為，屬吸收關係，應不再
    論以持有毒品罪。又被告有如事實欄所載之犯罪科刑及執行
    情形，已詳前述，有臺灣高等法院被告前案紀錄表在卷足憑
    ，是其於徒刑執行完畢後五年內，故意再犯本件有期徒刑以
    上之罪，應依刑法第四十七條第一項之規定予以加重其刑。
    爰審酌被告前即曾因施用毒品經觀察、勒戒，其再犯本件犯
    行，顯無戒除毒癮之決心，自制能力顯有不足，惟念被告施
    用毒品之犯行，係屬對其自身健康之戕害行為，對社會所造
    成之損害尚非直接，犯後坦認犯行，態度尚稱良好等情狀，
    量處如主文所示之刑。至扣案之綠色圓形錠劑9顆（驗餘後
    重3.4119公克），內含第二級毒品安非他命，有交通部民用
    航空局航空醫務中心96年7月4日航藥鑑字第0960765號毒品
    鑑定書足稽，已如前述，該錠劑內雖另含有第三級毒品愷他
    命，惟已無法析離，均應依毒品危害防制條例第十八條第一
    項規定宣告沒收銷燬。至原起訴書記載之內含第二級毒品甲
    基安非他命、第三級毒品愷他命之藥丸250顆，電子磅秤1個
    、安非他命吸食器2組、塑膠分裝袋187個、安非他命殘渣袋
    6 個等物，亦一併聲請宣告沒收云云，惟上開扣案物均係在
    案外人陳竑廷租屋處查獲，並非被告所有，亦與被告上開施
    用毒品犯行無關聯，公訴人業於本院準備程序進行中陳明上
    開扣案物係另案陳竑廷涉嫌毒品危害防制條例案件之證物，
    不在本案聲請宣告沒收（見本院97年1月24日筆錄），本院
    爰不為沒收之諭知，併此敘明。
據上論斷，應依刑事訴訟法第二百八十四條之一、第二百七十三
條之一第一項、第二百九十九條第一項前段，毒品危害防制條例
第十條第二項、第十八條第一項，刑法第十一條前段、第四十七
條第一項，判決如主文。
本案經檢察官吳廣莉到庭執行職務。
中    華    民    國    97    年    1     月    31    日
                  刑事第三庭法  官  林惠玲
以上正本證明與原本無異。
如不服本判決應於收受本判決後10日內向本院提出上訴書狀，並
應敘述具體理由。若未敘述理由者，應於上訴期間屆滿後20日內
向本院補提理由書狀(均須按他造當事人之人數附繕本)。
                            書記官  陳淑宜
中    華    民    國    97    年    2     月     1    日
附錄本案論罪科刑法條全文：
毒品危害防制條例第10條第2項
施用第二級毒品者，處三年以下有期徒刑。


司法院資訊處製作；財團法人民間司法改革基金會備份。
